【裁判字號】    99,聲,1062
【裁判日期】    991020
【裁判案由】    聲請交保
【裁判全文】
臺灣基隆地方法院刑事裁定              99年度聲字第1062號
公  訴  人  臺灣基隆地方法院檢察署檢察官
聲請人  即
被告之配偶  乙○○
被      告  甲○○
指定辯護人  本院公設辯護人林富貴
上列被告因妨害性自主案件，經檢察官提起公訴（九十七年度偵
字第三一二八號），上列聲請人聲請具保停止羈押，本院裁定如
下：
    主  文
聲請駁回。
    理  由
一、聲請意旨略以：被告甲○○（下稱被告）現有固定住所與職
    業，並無逃亡之虞，聲請人願保證被告隨傳隨到，爰依刑事
    訴訟法第一百十條之規定聲請准予被告具保停止羈押等語。
二、按被告經法官訊問後，認為犯罪嫌疑重大，而有下列情形之
    一，非予羈押，顯難進行追訴、審判或執行者，得羈押之︰
    一、逃亡或有事實足認為有逃亡之虞者。二、有事實足認為
    有湮滅、偽造、變造證據或勾串共犯或證人之虞者。三、所
    犯為死刑、無期徒刑或最輕本刑為五年以上有期徒刑之罪者
    。刑事訴訟法第一百零一條第一項定有明文。又除有刑事訴
    訟法第一百十四條各款所定「一、所犯最重本刑為三年以下
    有期徒刑、拘役或專科罰金之罪者。但累犯、常業犯、有犯
    罪之習慣、假釋中更犯罪或依第一百零一條之一第一項羈押
    者，不在此限。二、懷胎五月以上或生產後二月未滿者。三
    、現罹疾病，非保外治療顯難痊癒者。」情形，經聲請具保
    停止羈押，不得予以駁回者外，法院對被告所執行之羈押，
    本質上係屬為保全被告使訴訟程序得以順利進行、保全證據
    或對被告刑罰執行之目的，而實施剝奪人身自由之強制處分
    ，是對被告有無羈押之必要，當由法院以上述羈押目的依職
    權為目的性裁量。
三、查被告前經本院受命法官於民國九十七年十二月三十一日上
    午十時三十分在本院第二法庭就本案行準備程序、本院合議
    庭於九十八年三月三日上午九時三十分在本院第六法庭行審
    判程序後，復經本院傳喚於九十八年六月三十日上午九時三
    十分在本院第六法庭行審判程序，該次審判期日傳票因送達
    被告所陳送達地址即戶籍地址臺北縣平溪鄉嶺腳村嶺腳寮一
    一六之一號，未獲會晤被告及其他有辨別事理能力之同居人
    及受僱人，遂寄存在臺北縣政府警察局瑞芳分局平溪分駐所
    ，嗣經被告已然成年且有辨別事理能力之女兒楊佩琪於九十
    八年六月六日前往領取，而經本院合法傳喚，嗣被告屆期並
    無在監或在押等正當理由竟未到庭；再經本院傳喚於九十八
    年八月十一日下午三時二十分在本院第二法庭行審判程序，
    該次審判期日傳票於九十八年七月二十四日上午十一時五十
    五分許送達被告上開戶籍地址，仍不獲會晤被告，由被告之
    女兒楊佩琪收受，則被告亦經本院合法傳喚，然被告屆期無
    正當理由猶未到庭，嗣經本院囑警拘提無著，遂於同年八月
    二十一日對被告公告通緝；至九十九年十月十六日始經行政
    院海岸巡防署北部地區巡防局第十岸巡大隊在福建省連江縣
    緝獲而解送本院；經法官訊問後，以被告涉犯刑法第二百二
    十八條第一項利用權勢性交罪，嫌疑重大，且經通緝到案，
    有刑事訴訟法第一百零一條第一項第一款所定逃亡之事實，
    認非予以羈押，顯難進行審判，而有羈押之必要，於同日裁
    定執行羈押等情，有本院上開準備及歷次審判程序筆錄、本
    院九十八年六月三十日上午九時三十分及九十八年八月十一
    日下午三時二十分審判期日傳票送達證書、拘票及臺北縣政
    府警察局瑞芳分局函附之拘提報告書及查訪表、個人基本資
    料查詢結果、臺灣高等法院在監在押全國紀錄表、本院九十
    八年八月二十一日九八基院慧刑篤緝字第○一四七號通緝書
    、行政院海岸巡防署北部地區巡防局第十岸巡大隊通緝案件
    移送書九十九年十月十六日北一○字第○九九○○一三一○
    九號通緝案件移送書、同日被告警詢筆錄、被告之國民身分
    證及中華民國護照影本、本院訊問筆錄、押票在卷可憑。聲
    請人雖以前詞聲請具保停止羈押，然被告經本院通緝一年有
    餘始為警緝獲，而非自行歸案，且被告於通緝前後均未向本
    院陳報變更送達地址，甚至前往大陸地區，而本院上述囑警
    前往其戶籍地址拘提及查訪，被告之女兒楊佩琪經警詢問被
    告行蹤時表示：被告未居住戶籍地址、伊不知道被告行蹤、
    行動電話或聯絡方式，被告亦未與家人聯繫等語，有前揭被
    告之女兒楊佩琪簽名及蓋章之臺北縣政府警察局瑞芳分局查
    訪表可參，則除非被告之女兒楊佩琪刻意隱瞞被告之行蹤，
    否則被告確有逃亡之事實甚明。本院再權衡國家刑事司法權
    之有效行使、社會秩序及公共利益、被告人身自由之私益及
    其防禦權受限制程度，認被告逃亡多時，為擔保審判程序之
    進行甚至嗣後可能之刑罰執行，無法以具保、限制住居替代
    羈押；易言之，對被告維持羈押處分尚屬適當且必要，而符
    合比例原則。聲請人以被告現有固定住所與職業而謂無逃亡
    之虞，伊可擔保被告隨傳隨到云云，斷與其已然具備之羈押
    原因及必要性或得否准予具保而停止羈押之法律判斷無涉；
    此外，本院復查無刑事訴訟法第一百十四條第一款至第三款
    不得駁回停止羈押聲請之事由。從而本件聲請具保停止羈押
    ，自難准許，應予駁回。
四、依刑事訴訟法第二百二十條之規定，裁定如主文。
中    華    民    國    99    年    10    月    20    日
                  刑事第四庭審判長法  官  鄭景文
                                  法  官  黃永定
                                  法  官  陳賢德
以上正本證明與原本無異。
對於本件裁定如有不服，應於收受送達後5日內，向本院提出抗
告書狀，敘述抗告之理由，抗告於臺灣高等法院。
中    華    民    國    99    年    10    月    25    日
                                  書記官  王靜敏

司法院資訊處製作；財團法人民間司法改革基金會備份。
